臺灣苗栗地方法院刑事判決　　　　　　　　94年度訴字第99號
公　訴　人　臺灣苗栗地方法院檢察署檢察官
被　　　告　甲○○
指定辯護人　本院公設辯護人乙○○
上列被告因違反槍砲彈藥刀械管制條例案件，經檢察官提起公訴
（94年度偵字第205 號），本院判決如下：
    主  文
甲○○共同未經許可，製造其他可發射子彈具有殺傷力之改造手
槍，處有期徒刑貳年，併科罰金新臺幣伍萬元，罰金如易服勞役
，以新臺幣玖佰元即銀元參佰元折算壹日。
扣案之仿BERETTA 廠84型半自動手槍製造之改造玩具手槍壹枝（
含彈匣壹個，槍枝管制編號：0000000000號）沒收。
    事  實
一、甲○○於民國（下同）93年間某日，在新竹市○○路某不詳
    之玩具槍模型店，以新台幣（下同）4 千元代價，購得槍管
    尚未貫通之仿BERETTA 廠84型半自動手槍製造之玩具手槍1
    枝（含彈匣1 個，槍枝管制編號：0000000000號）後，即供
    其收藏之用，嗣因某真實姓名年籍均不詳綽號「阿弟」之成
    年男子，向其表示可代為貫通槍管，甲○○因一時好奇，遂
    與綽號「阿弟」之男子基於共同改造玩具手槍之犯意聯絡，
    由甲○○於93年12月下旬某日，在苗栗縣頭份鎮○○路旁，
    將上開玩具手槍交給綽號「阿弟」之男子，由該男子以換裝
    土造金屬槍管方式，將上開手槍改造成具有殺傷力之玩具手
    槍後，通知甲○○前來取槍，甲○○遂於94年1 月7 日凌晨
    1 時許，乘坐其不知情女友謝秋香所駕駛之車號PD 3－237
    號重型機車，前往苗栗縣竹南鎮○○里○○路522 號大樓，
    甲○○上樓取槍同時交給綽號「阿弟」男子2 千元，作為改
    造手槍之代價，其女友謝秋香則在該大樓下面等候，適苗栗
    縣警察局竹南分局第5 組組長林育旺，欲前往大同分駐所督
    導勤務，開車經過該大樓前，發現謝秋香機車未熄火，頻頻
    往樓上探看，形跡相當可疑，遂就近停車觀察，不久謝秋香
    將機車熄火亦往樓上走去，林育旺遂在現場守候約20分鐘左
    右，迄至同日凌晨1 時40分許，謝秋香與甲○○步行下樓，
    林育旺上前表明身分，要求謝秋香、甲○○出示證件，甲○
    ○一時緊張，在其犯罪尚未被警方察覺前，主動從右口袋內
    掏出玩具金屬滑套1 個，向警方自首犯罪，警方除當場扣得
    上開之仿BERETTA 廠84型半自動手槍製造之改造玩具手槍1
    枝（含彈匣1 個），及玩具金屬滑套1 個外，並電請竹南派
    出所員警前來支援，將甲○○、謝秋香帶回派出所調查。
二、案經苗栗縣警察局竹南分局報請臺灣苗栗地方法院檢察署檢
    察官偵查起訴。
　　理  由
一、認定犯罪事實所根據的證據及理由
（1）被告甲○○於警詢時、本院行準備程序及審理中自白上揭
     犯行。
（2）警員林育旺之報告書、證人謝秋香於警詢時之證述、照片2
     幀（以上參見偵查卷第10至第12頁、第20頁）在卷足憑，
     另有上開改造玩具手槍1 枝（含彈匣1 個）、玩具金屬滑
     套1 個扣案可資佐證。
（3）前開手槍及滑套經送內政部警政署刑事警察局鑑定結果：
     送鑑改造手槍1 枝（槍枝管制編號：0000000000號），
     認係由仿BERETTA 廠84型半自動手槍製造之玩具手槍更換
     土造金屬槍管而成之改造手槍，機械性能良好，可擊發適
     用子彈，認具殺傷力；送鑑滑套1 個，認係玩具金屬滑
     套等語，有該局94年2 月1 日刑鑑字第094000794 8 號槍
     彈鑑定書1 份在卷足稽（參見偵查卷第29頁至第31頁）。
（4）由上述各項證據顯示，被告甲○○之自白，與事實相符，
     應堪採信。本件事證明確，被告甲○○上揭犯行，足以認
     定。應依法予以論科。
二、論罪科刑的理由：
（1）查被告甲○○行為後，槍砲彈藥刀械管制條例已於94年1
     月26日修正公布施行，並於同年月28日生效，依修正前槍
     砲彈藥刀械管制條例第11條第1 項規定：「未經許可，製
     造、販賣或運輸第4 條第1 項第1 款所稱其他可發射金屬
     或子彈具有殺傷力之各式槍砲者，處5 年以上有期徒刑，
     併科新臺幣1 千萬元以下罰金」，該法條刪除後，原規範
     之罪刑移列至修正後同條例第8 條第1 項規定：「未經許
     可，製造、販賣或運輸鋼筆槍、瓦斯槍、麻醉槍、獵槍、
     空氣槍或第4 條第1 項第1 款所定其他可發射金屬或子彈
     具有殺傷力之各式槍砲者，處無期徒刑或5 年以上有期徒
     刑，併科新台幣1 千萬元以下罰金」，因修正後槍砲彈藥
     刀械管制條例第8 條第1 項規定之刑度較重，比較新舊法
     後，以舊法之處罰刑度較低，有利於被告甲○○，依刑法
     第2條 第1 項但書之規定，自應適用修正前槍砲彈藥刀械
     管制條例第11條第1 項之規定處罰。
（2）核被告甲○○所為，係違反修正前槍砲彈藥刀械管制條例
     第11條第1 項之未經許可製造其他可發射子彈具有殺傷力
     之改造手槍罪。偵查檢察官雖以修正前同條例第11條第4項
     之罪起訴，然業經公訴檢察官當庭更正起訴書之犯罪事實
     ，並變更起訴法條為非法製造具有殺傷力之改造手槍罪，
     本院自毋庸再變更起訴法條。
（3）被告甲○○與綽號「阿弟」之成年男子間，有犯意聯絡及
     行為分擔，應論以共同正犯。
（4）被告甲○○製造槍枝後之持有行為，應為製造之高度行為
     所吸收，不另論罪。
（5）按對於未發覺之犯罪自首，而接受裁判者，減輕其刑，刑
     法第62條前段定有明文。次按，刑法第62條所謂發覺，固
     非以有偵查犯罪權之機關或人員確知其人犯罪無誤為必要
     ，而於對其發生嫌疑時，即得謂為已發覺；但此項對犯人
     之嫌疑，仍須有確切之根據得為合理之可疑者，始足當之
     ，若單純主觀上之懷疑，要不得謂已發生懷疑（最高法院
     72年度台上字第641 號判例參照）。本案依查獲警員林育
     旺製作之職務報告書所載，警員林育旺查獲前僅係主觀上
     懷疑被告甲○○可能涉及毒品交易，客觀上並無確切之根
     據足以合理懷疑被告甲○○持有改造手槍情況下，被告甲
     ○○主動將手槍滑套交給警員林育旺，使警員林育旺得以
     從被告甲○○身上扣得上開改造之玩具手槍，揆諸最高法
     院上開說明，被告甲○○符合自首要件，應依刑法第62條
     前段之規定，減輕其刑。
（6）又被告甲○○係受綽號「阿弟」之男子煽惑，始同意貫通
     槍管，且於取槍後不久旋即被警方查獲，非惟犯罪之情節
     顯可憫恕，且情輕法重，本院認為縱處以最低刑度，猶嫌
     過重，依刑法第59條之規定，遞減輕其刑。
（7）審酌被告甲○○因一時好奇，致犯本罪，非法改造手槍，
     對社會治安構成潛藏之危險，惟因其並未用以另犯他罪，
     ，及犯後能坦白承認，深表悔意等一切情狀，本院並參酌
     檢察官之具體求刑，量處如主文所示之刑，及就併科罰金
     部分諭知易服勞役之折算標準，以資懲儆。
（8）至扣案具有殺傷力之仿BERETTA 廠84型半自動手槍製造之
     改造玩具手槍1 枝（含彈匣1 個，槍枝管制編號：0000000
     000 號），係違禁物，應依刑法第38條第1 項第1 款之規
     定宣告沒收。至扣案之滑套1 個，經鑑驗結果，發現係玩
     具金屬滑套，並非違禁物，亦非供改造槍枝之用，本院自
     不另為沒收之諭知，併此敘明。
三、適用法律依據：
（1）刑事訴訟法第299 條第1 項前段。
（2）修正前槍砲彈藥刀械管制條例第11條第1 項。
（3）刑法第11條前段、第2 條第1 項但書、第28條、第59條、
     第62條前段、第42條第2 項、第38條第1 項第1 款。
（4）罰金罰鍰提高標準條例第2 條。
（5）現行法規所定貨幣單位折算新臺幣條例第2 條。
本案經檢察官黃智勇到庭執行職務。
中　　華　　民　　國　 　94 　　年　　6 　月　　9  　日
                  刑事第二庭  審判長法　官　林 燦 都
                                    法　官　黃 怡 玲
                                    法　官　柳 章 峰
以上正本與原本無異。
如不服本判決應於送達後10日內向本院提出上訴狀（須附繕本）
。
                                    書記官  歐 明 秀
中　　華　　民　　國　 　94 　　年　　6 　月　　9  　日
附錄本判決論罪科刑法條：
修正前槍砲彈藥刀械管制條例第11條第1 項
未經許可，製造、販賣或運輸第4 條第1 項第1 款所稱其他可發
射金屬或子彈具有殺傷力之各式槍砲者，處5 年以上有期徒刑，
併科新臺幣1 千萬元以下罰金
